

INGENIEUR DEVELOPPEMENT BACK-END JAVA

Ingénieur passionné par la conception, l'optimisation et l'automatisation de solutions métiers (Java/Spring). Expérience en environnement réglementé (santé, administration). Ouvert à l'apprentissage de nouveaux domaines pour optimiser les processus. Transmission des bonnes pratiques et rigueur technique.

Téléphone +41 78 210 00 65

E-mail steven@piccand.me

& Adresse

Chemin des Beaux-Champs 5A 1234 Vessy (Genève, Suisse)

FORMATION

Diplôme fédéral d'informaticien de gestionÉcole Supérieure d'Informatique
de Gestion
1994-1996

Stages: Java & optimisation, Documentum, gestion de la relation client, techniques de vente

QUALITÉS

- ♦ Autonome
- ♦ Consciencieux

LANGUES

Français Anglais Espagnol



RÉALISATIONS

- Tropimed: Application scientifique vaccins, GWT, multi-langues, offline/online
- SPIDI: Brevets OMPI, accélération traitement (24h → 45 min), suivi en temps réel
- **SIPF**: Interfaces impôt, supervision tests automatisés
- **e-Voting**: Système mondial officiel de votations en ligne (conception, sécurisation)

EXPÉRIENCE PROFESSIONNELLE

2013..

Ingénieur de développement backend

OFAC (Coopérative professionnelle des pharmaciens suisses)

- Développement de solutions Java/Spring/Hibernate (micro services)
- Automatisation, documentation
- Réduction des erreurs, amélioration de la maintenance

2004-2013

Développeur Senior, Concepteur, Responsable testing

Cross-Systems SA

- Développements Java/J2EE
- Supervision des tests et interfaces
- Conception d'architecture

1996-2004

Expériences complémentaires

- Sitefine.com Sarl : Développement d'applications de gestion et e-voting (2002–2004)
- Hewlett-Packard: Architecte solutions, consultant technique, développement et mise en place de sites (2000– 2002)
- Agilent, Summerhouse SA, SynerCom SA: Support utilisateurs, gestion projets techniques, développement client-serveur

COMPÉTENCES TECHNIQUES

Java Micro services Sonar Maven



Spring Hibernate IntelliJ IDEA Git

